臺灣新竹地方法院刑事判決
110年度訴字第411號
公  訴  人  臺灣新竹地方檢察署檢察官
被      告  姚仲杰


指定辯護人  本院公設辯護人林建和  
上列被告因違反毒品危害防制條例案件，經檢察官提起公訴（11
0年度偵字第1535號），本院判決如下：
    主    文
姚仲杰販賣第三級毒品未遂，累犯，處有期徒刑壹年貳月。
扣案含第三級毒品4-甲基甲基卡西酮成分之果汁包拾包（含紅色
包裝袋拾只；驗餘總毛重肆拾柒點玖陸公克）、行動電話壹支（
含SIM卡壹張），均沒收。
    犯罪事實
姚仲杰明知其於民國109年8月21日另案入監前不久，綽號為「誠
誠」之成年男子交予其之紅色包裝果汁包10包，係內含4-甲基甲
基卡西酮成分之第三級毒品（下稱上開毒品），為毒品危害防制
條例所列管，不得非法販賣，竟因經濟不佳，異想天開，欲將上
開果汁包販售換現，基於販賣第三級毒品以營利之犯意，於110
年1月17日下午2時許，以持用之行動電話(含網路SIM卡1張，無
門號；下稱上開行動電話）在「微信」公開群組「(新)新竹聊天
市（474）」上，以暱稱「品茶大師」刊登：「恭喜 大增量 新
妞上市 外國漂亮大奶妹 歡迎來電 2.4H 5k//1.3H 3k//0.5H 1K
 以上大奶妹坐檯時間 酒類優惠 歡迎 酒類5送1////10送2」等
販賣上開毒品之廣告訊息，使不特定人得以閱覽，適臺北市政府
警察局大同分局警員執行網路巡邏勤務時發現上情，遂喬裝成買
家，利用微信留言詢問毒品價格，並與姚仲杰約定以新臺幣(下
同)4,000元之價格購買含上開毒品成分之果汁包10包，雙方相約
於110年1月18日下午6時許，在新竹市○○區○○路0段000號前進行
交易，警方抵達後，於同日下午6時26分許，姚仲杰坐上喬裝警
員所駕駛車輛之副駕駛座，姚仲杰表示要向喬裝警員收取4,000
元費用，喬裝警員表示拒絕後，姚仲杰即下車與現場另名不知情
之成年男子交談，嗣由該成年男子將含上開毒品成分之果汁包10
包交予喬裝警員，待姚仲杰欲向喬裝警員收取4,000元之際，員
警即當場表明身分並由埋伏警員逮捕姚仲杰，扣得含有上開毒品
成分之果汁包10包(驗前總毛重50.17公克，取2.21公克鑑驗用罄
，驗餘總毛重47.96公克)及上開行動電話1支（含SIM卡1張），
姚仲杰之販毒罪行始止於未遂。
    理    由
壹、證據能力：
一、按被告以外之人（包括證人、鑑定人、告訴人、被害人及共
    同被告等）於審判外之陳述，雖不符刑事訴訟法第159條之1
    至之4等4條之規定，而經當事人於審判程序同意作為證據，
    法院審酌該言詞或書面陳述作成時之情況，認為適當者，亦
    得為證據，同法第159條之5第1項定有明文。查本案下列所
    引用之被告姚仲杰以外之人於審判外之陳述，因被告及辯護
    人於準備程序時均表示同意有證據能力【見110年度訴字第4
    11號卷（下稱本院卷）第37頁】，復本院認其作成情形並無
    不當，經審酌後認為前開審判外之陳述得為證據。
二、另本院以下所引用之非供述證據，均查無事證足認有違背法
    定程序或經偽造、變造所取得等證據排除之情事，復經本院
    依刑事訴訟法第164條、第165條踐行物證、書證之調查程序
    ，況公訴人及被告、辯護人對此部分之證據能力亦均不爭執
    ，是堪認均有證據能力。
貳、實體部分：
一、上開犯罪事實，業據被告於警詢、偵查及審理時坦承不諱【
    見110年度偵字第1535號卷（下稱偵字卷）第7頁至第11頁、
    第44頁至第45頁，本院卷第36頁、第68頁、第72頁至第73頁
    】，核與警員方世邦製作之職務報告內容相符（見偵字卷第
    5頁至第5頁背面），並有微信訊息截圖、微信通話譯文、臺
    北市政府警察局大同分局搜索扣押筆錄、扣押物品目錄表、
    內政部警政署刑事警察局110年4月7日鑑定書、扣押物品照
    片在卷可稽（見偵字卷第14頁至第14頁背面、第15頁、第17
    頁至第17頁背面、第20頁至第22頁、第23頁至第25頁背面、
    第66頁至第66頁背面），及含上開毒品成分之果汁包10包、
    上開行動電話扣案可佐，足認被告所為任意性之自白核與事
    實相符，堪以採信。
二、論罪科刑：
  ㈠核被告所為，係犯毒品危害防制條例第4條第6項、第3項之販
    賣第三級毒品未遂罪。
  ㈡被告所犯販賣第三級毒品未遂罪部分，雖亦該當於毒品危害
    防制條例第5條第3項之意圖販賣而持有第三級毒品罪，然因
    被告所犯該罪與販賣第三級毒品未遂間有法條競合關係，自
    不再論以意圖販賣而持有第三級毒品罪【最高法院101年度
    第10次刑事庭會議㈠決議意旨參照】。
  ㈢被告前因搶奪、傷害案件，經本院106年度聲字第1092號裁定
    合併定應執行有期徒刑9月確定，於107年12月9日執畢出監
    。另又因傷害案件，經本院109年度竹簡字第371號判決判處
    有期徒刑4月確定，入監後於109年12月20日執行完畢（接續
    執行拘役），有臺灣高等法院被告前案紀錄表附卷可據。被
    告受徒刑之執行完畢，5年以內故意再犯本案有期徒刑以上
    之罪，為累犯。參酌司法院大法官釋字第775號解釋意旨，
    本院認被告前已兩度因案入監矯正，理應改過遷善，避免再
    罹刑章，竟又再犯本案販賣毒品之重罪，堪認其刑罰反應力
    薄弱，爰依刑法第47條第1項規定，加重其最低本刑。
  ㈣減刑部分：
  1.按毒品危害防制條例第17條第2項規定：「犯第4條至第8條
    之罪於偵查及歷次審判中均自白者，減輕其刑」，查被告於
    偵查及審理中就其被訴犯行均已自白在卷，爰依毒品危害防
    制條例第17條第2項之規定，減輕其刑。
  2.而被告販賣第三級毒品之行為僅止於未遂，且未造成任何法
    益之實害，爰再依刑法第25條第2項規定，遞減其刑。
  3.按犯罪之情狀顯可憫恕，認科以最低刑度仍嫌過重者，得酌
    量減輕其刑，刑法第59條定有明文。查被告本案販賣之第三
    級毒品果汁包雖共10包，惟毒品雜質甚高，純度僅約3％，總
    純質淨重不過僅1.36公克（見偵字卷第66頁），犯罪所生之
    危害與一般販賣較常見之第三級毒品如愷他命等相較，顯然
    為輕，且依被告所述，其僅係因經濟不佳，而欲將友人交付
    之果汁包販售換現，並非以販毒為業，雖係公開在微信群組
    招售，然終究販賣之對象也僅喬裝員警1人，所犯情節與專
    門大量販賣毒品之所謂「大盤」、「中盤」毒販者又有差異
    ，再衡量被告係因家中經濟不佳，異想天開而意圖販毒賺取
    所需，始犯本案之罪之動機，於犯後始終自白不諱，並表達
    悔悟之意，本院故認縱依前開規定處以遞減其刑後之最低刑
    度，在客觀上仍足以引起一般人之同情，有情輕法重之憾，
    爰再依刑法第59條規定，再酌量遞減其刑。
　　被告本案同時有累犯之加重事由與上開各項減刑事由，爰依
    法先加後遞減之。
　㈤爰以行為人之責任為基礎，審酌被告為圖小利，即為本案犯
    行，對社會治安造成潛在危害，所為實無足取，本當從重量
    刑。惟念及被告因年紀尚輕，思慮未全，犯後業已表達悔悟
    之意，知悉己身所為非是，所欲販賣之第三級毒品種類為含
    有較多雜質之果汁包，所含毒品成分之純質淨重僅有1.36公
    克，販毒對象也僅有喬裝員警1人，犯罪所生之危害尚屬輕
    微，亦非以販毒為業，兼衡被告之智識程度、生活狀況、其
    他犯罪素行等一切情狀，量處如主文所示之刑，希冀被告經
    此教訓之後，能奉公守法，痛改前非，切勿再罹刑章。
　㈥沒收部分：
  1.按違禁物，不問屬於犯罪行為人與否，沒收之，刑法第38條
    第1項定有明文。則扣案之紅色包裝袋果汁包10包，經鑑驗
    結果，均含上開第三級毒品成分，有內政部警政署刑事警察
    局110年4月7日鑑定書附卷可據（見偵字卷第66頁），均屬
    違禁物，應依上開規定沒收。又包裹上開毒品之包裝袋，袋
    上仍會殘留微量毒品而無法將之完全析離，是就該等包裝袋
    ，亦均應依法併宣告沒收。至鑑驗用罄之毒品既已滅失不復
    存在，爰不另為沒收之諭知。
  2.次按犯毒品危害防制條例第4條至第9條、第12條、第13條或
    第14條第1項、第2項之罪者，其供犯罪所用之物，不問屬於
    犯罪行為人與否，均沒收之，同條例第19條第1項亦有明文
    。是扣案之上開行動電話1支（含SIM卡1張），係被告犯本
    案之罪所用之物，業據被告陳明在卷，依法亦應諭知沒收。
據上論斷，應依刑事訴訟法第299條第1項前段，判決如主文。
本案經檢察官蔡宜臻提起公訴，檢察官黃翊雯到庭執行職務。
中　　華　　民　　國　　110 　年　　11　　月　　11　　日
                  刑事第四庭  審判長法　官　陳健順
                                    法  官  郭哲宏
                                    法　官　楊祐庭
以上正本證明與原本無異。
如不服本判決應於收受本判決後20日內向本院提出上訴書狀，上
訴書狀應敘述具體理由。上訴書狀未敘述上訴理由者，應於上訴
期間屆滿後20日內補提理由書狀於本院(均須按他造當事人之人
數附繕本 )「切勿逕送上級法院」。 
中　　華　　民　　國　　110 　年　　11　　月　　11　　日
                                    書記官  陳紀語
附錄本案論罪科刑法條：
毒品危害防制條例第4條第3項
製造、運輸、販賣第三級毒品者，處七年以上有期徒刑，得併科
新臺幣一千萬元以下罰金。